---
title: "Titolo della Presentazione"
subtitle: "Sottotitolo della Presentazione"
author: "Nome Cognome"
institute: "Dipartimento di Esempio"
date: today
date-format: "D MMMM YYYY"
format:
  revealjs:
    theme: [default, _extensions/uniurb/uniurb.scss]
    logo: assets/logo-uniurb-white.svg
    footer: "Università degli Studi di Urbino Carlo Bo"
    slide-number: c/t
    transition: fade
    width: 1920
    height: 1080
    margin: 0.08
execute:
  echo: true
  warning: false
  message: false
lang: it
---

# Introduzione {background-color="#294973"}

---

## Obiettivi della Presentazione

Questa presentazione dimostra l'utilizzo del template **Quarto** seguendo le linee guida del *Brand Manual* dell'Università degli Studi di Urbino Carlo Bo.

- Colori istituzionali
- Tipografia corretta (Atkinson Hyperlegible + Montserrat)
- Layout accessibile e inclusivo
- Esempi di codice R

---

## Palette Colori Ateneo

::: {.columns}
::: {.column width="50%"}
### Blu Istituzionale

- **#294973** - Blu scuro (primario)
- **#49668C** - Blu medio
- **#7289A6** - Blu chiaro
- **#A4B0BF** - Blu pallido
:::

::: {.column width="50%"}
### Oro/Giallo

- **#FAC73C** - Oro primario
- **#C79F30** - Oro medio
- **#FADB87** - Oro chiaro
- **#7A621D** - Oro scuro
:::
:::

---

## Tipografia

Il template utilizza i **caratteri tipografici identitari** dell'Ateneo:

::: {.highlight-box}
**Atkinson Hyperlegible** — Font principale per il corpo del testo, progettato per massima leggibilità e accessibilità.

**Montserrat** — Font per titoli e intestazioni, moderno e pulito.
:::

Come indicato nel Brand Manual, in mancanza dei font identitari si possono utilizzare **Arial** o **Helvetica** come alternative.

---

## Esempio di Codice R

```{r}
#| label: esempio-base
#| echo: true
#| eval: true

# Creare un dataset di esempio
dati <- data.frame(
  categoria = c("A", "B", "C", "D"),
  valore = c(25, 40, 30, 45)
)

# Visualizzare i dati
print(dati)
```

---

## Visualizzazione con ggplot2

```{r}
#| label: grafico-uniurb
#| echo: true
#| eval: true
#| fig-width: 12
#| fig-height: 6

library(ggplot2)

# Colori Uniurb
uniurb_blue <- "#294973"
uniurb_gold <- "#FAC73C"

# Grafico con colori istituzionali
ggplot(mtcars, aes(x = wt, y = mpg)) +
  geom_point(color = uniurb_blue, size = 4, alpha = 0.7) +
  geom_smooth(method = "lm", color = uniurb_gold, se = FALSE, linewidth = 1.5) +
  labs(
    title = "Relazione tra Peso e Consumo",
    subtitle = "Dataset mtcars",
    x = "Peso (1000 lbs)",
    y = "Miglia per Gallone"
  ) +
  theme_minimal(base_size = 16) +
  theme(
    plot.title = element_text(color = uniurb_blue, face = "bold"),
    plot.subtitle = element_text(color = "#49668C")
  )
```

---

## Tabella di Esempio

| Dipartimento | Sigla   | Colore Primario |
|--------------|---------|-----------------|
| Economia, Società, Politica | DESP | Oro |
| Giurisprudenza | DIGIUR | Blu-grigio |
| Scienze Biomolecolari | DISB | Rosso |
| Scienze della Comunicazione | DISCUI | Arancione |
| Scienze Pure e Applicate | DISPEA | Verde acqua |
| Studi Umanistici | DISTUM | Magenta |

---

## Citazione

> "L'Università è il luogo dove si forma il pensiero critico e si costruisce il futuro della società."

La citazione sopra utilizza lo stile del Brand Manual con il bordo dorato laterale.

---

## Callout Boxes

::: {.callout-note}
## Nota
Questo è un callout di tipo "nota" con il colore blu istituzionale.
:::

::: {.callout-tip}
## Suggerimento
Utilizzare sempre i colori della palette ufficiale per mantenere coerenza visiva.
:::

::: {.callout-warning}
## Attenzione
Il logo a colori può essere utilizzato solo su sfondo bianco.
:::

---

## Due Colonne con Immagini

::: {.columns}
::: {.column width="50%"}
### Colonna Sinistra

Contenuto testuale nella prima colonna. Il layout a due colonne è utile per:

- Confronti
- Testo + immagine
- Dati affiancati
:::

::: {.column width="50%"}
### Colonna Destra

```{r}
#| echo: false
#| fig-width: 6
#| fig-height: 4

# Mini grafico per la colonna destra
ggplot(data.frame(x = 1:5, y = c(2, 4, 3, 5, 4)), aes(x, y)) +
  geom_col(fill = "#294973") +
  theme_minimal()
```
:::
:::

---

## Utilizzo del Logo

Secondo il Brand Manual:

::: {.blue-box}
- **Logo a colori**: solo su sfondo bianco
- **Logo monocromatico bianco**: su sfondi scuri o colorati
- **Logo monocromatico blu**: su sfondi chiari non bianchi
- Il **sigillo** e il **logotipo** sono inscindibili
:::

---

# Sezione Intermedia {background-color="#294973"}

Slide di separazione tra sezioni

---

## Design Inclusivo

Il template segue i principi di **design inclusivo** indicati nel Brand Manual:

1. **Contrasto adeguato** (WCAG 4.5:1 minimo)
2. **Font ad alta leggibilità** (Atkinson Hyperlegible)
3. **Non affidarsi solo al colore** per veicolare informazioni
4. **Focus states** visibili per navigazione da tastiera

---

## Tema ggplot2 Personalizzato

```{r}
#| label: tema-uniurb
#| echo: true
#| eval: false

# Tema ggplot2 con colori Uniurb
theme_uniurb <- function() {
  theme_minimal(base_family = "Atkinson Hyperlegible") +
    theme(
      plot.title = element_text(
        color = "#294973", 
        face = "bold",
        size = 18
      ),
      plot.subtitle = element_text(
        color = "#49668C"
      ),
      panel.grid.major = element_line(
        color = "#A4B0BF",
        linewidth = 0.3
      ),
      panel.grid.minor = element_blank(),
      axis.text = element_text(color = "#294973")
    )
}
```

---

## Risorse Utili

- **Brand Manual**: Disponibile presso l'Ufficio Comunicazione
- **Modelli Google Docs/Slides**: [drive.google.com](https://drive.google.com) (accesso istituzionale)
- **Richiesta autorizzazione logo**: comunicazione@uniurb.it
- **Segnalazione eventi**: [www.uniurb.it/segnalaeventi](https://www.uniurb.it/segnalaeventi)

---

# Grazie {background-color="#294973"}

**Contatti**

📧 nome.cognome@uniurb.it

🌐 www.uniurb.it

📱 @uniurb

---

## Appendice: Codici Colore Completi

```{r}
#| echo: false

# Palette completa Ateneo
palette_ateneo <- data.frame(
  Nome = c("Blu Scuro", "Blu Medio", "Blu Chiaro", "Blu Pallido", "Grigio Chiaro",
           "Oro Scuro", "Oro Chiaro", "Oro Primario", "Oro Muted", "Oro Medio"),
  HEX = c("#294973", "#49668C", "#7289A6", "#A4B0BF", "#F2F2F2",
          "#7A621D", "#FADB87", "#FAC73C", "#7A6F51", "#C79F30"),
  RGB = c("41, 73, 115", "73, 102, 140", "114, 137, 166", "164, 176, 191", "242, 242, 242",
          "122, 98, 29", "250, 219, 135", "250, 199, 60", "122, 111, 81", "199, 159, 48")
)

knitr::kable(palette_ateneo, align = "l")
```
